臺灣臺中地方法院刑事判決　　　　　　　　　　　　九十一年度訴字第二三三九號
　　公　訴　人　臺灣臺中地方法院檢察署檢察官
　　被　　　告　甲○○
右列被告因違反毒品危害防制條例案件，經檢察官提起公訴（九十一年度毒偵緝字第
一七二號），本院判決如左：
    主  文
甲○○連續施用第一級毒品，累犯，處有期徒刑拾月。
扣案第一級毒品海洛因壹包（淨重：零點壹柒公克）沒收銷燬之。
    事  實
一、甲○○前於民國八十年間，因違反麻醉藥品管理條例案件，經本院判處應執行有
    期徒刑五年四月，並由臺灣高等法院臺中分院及最高法院駁回其上訴確定，於八
    十三年一月二十一日縮短刑期假釋出獄；嗣於假釋中因違反槍砲彈藥刀械管制條
    例及恐嚇取財等案件，經臺灣高等法院臺中分院定執行刑為有期徒刑一年二月確
    定，並撤銷上開假釋執行殘刑二年五月二十七日，二者接續執行，於八十七年四
    月十日再度縮短刑期假釋出獄交付保護管束；嗣於假釋中因違反保護管束情節重
    大，再度撤銷假釋，執行殘刑一年三月二十四日，於九十年四月六日縮短刑期執
    行完畢出獄。復因施用毒品案件，經觀察、勒戒後，認無繼續施用毒品之傾向，
    由臺灣臺中地方法院檢察署檢察官於八十八年一月二十六日，以八十八年度偵字
    第三七四號為不起訴處分確定。詎仍不知戒絕，竟基於概括犯意，自九十年十月
    間某日起至九十一年四月五日止，在臺中市○○路○段二六九號五樓租屋處，以
    摻入香菸內吸食之方式，連續施用第一級毒品海洛因多次，施用頻率約每三至五
    日施用一次。嗣先於九十年十一月二十九日下午三時許，在臺中市○○街與梅亭
    街街口為警查獲，並扣得第一級毒品海洛因一包（淨重：零點一七公克）；再於
    九十一年四月六日凌晨零時三十分許，在臺中市○○區○○路六四之一二號前為
    警查獲，經觀察、勒戒結果，認有繼續施用毒品之傾向。
二、案經臺中市警察局、所屬第二分局分別移送、報告臺灣臺中地方法院檢察署檢察
    官偵查起訴。
    理  由
一、右揭事實，業據被告甲○○於本院審理時坦承不諱（見本院卷第三八、三九頁）
    ，且被告二次為警查獲後，經採集其尿液送檢驗結果，均呈嗎啡陽性反應（由於
    海洛因在人體內會代謝成嗎啡，因此涉嫌海洛因之吸食者，係檢驗其尿液中之嗎
    啡反應），有臺中市衛生局出具之煙毒尿液檢驗成績書二份附卷可稽（見五六四
    七號偵卷第三九頁、二一五二號偵卷第一六頁）。而扣案之白粉一包（淨重：零
    點一七公克），經送鑑定結果，含有第一級毒品海洛因成分，亦有法務部調查局
    出具之鑑定通知書在卷可憑（見五六四七號第三八頁），足見被告自白與事實相
    符。本件事證明確，被告犯行堪以認定。
二、查被告前因施用毒品案件，經觀察、勒戒後，認無繼續施用毒品之傾向，由臺灣
    臺中地方法院檢察署檢察官於八十八年一月二十六日，以八十八年度偵字第三七
    四號為不起訴處分確定，有該不起訴處分書在卷可考（見五六四七號偵卷第三二
    頁）。其於前案不起訴處分確定後五年內再行施用毒品，經觀察、勒戒結果，認
    有繼續施用毒品之傾向，有臺灣臺中看守所九十一年九月二十六日中所正總字第
    ○九一○○○二八一六號函附之證明書附卷可參（見偵緝卷第一八頁），依法應
    予論科。
三、核被告所為，係犯毒品危害防制條例第十條第一項之施用第一級毒品罪。其於施
    用毒品前後持有毒品海洛因之低度行為，為其施用之高度行為所吸收，不另論罪
    。被告先後多次施用海洛因犯行，時間緊接，犯罪構成要件相同，顯係基於概括
    犯意為之，應依連續犯之規定論以一罪，並加重其刑。公訴意旨雖僅就被告自九
    十年十一月二十九日起至九十一年四月五日止施用海洛因之犯行提起公訴，惟其
    餘部分與起訴成罪部分有連續犯之裁判上一罪關係，為起訴效力所及，本院自得
    併予審理。被告前於八十年間，因違反麻醉藥品管理條例案件，經本院判處應執
    行有期徒刑五年四月，並由臺灣高等法院及最高法院駁回其上訴確定，於八十三
    年一月二十一日縮短刑期假釋出獄；嗣於假釋中因違反槍砲彈藥刀械管制條例及
    恐嚇取財等案件，經臺灣高等法院臺中分院定執行刑為有期徒刑一年二月確定，
    並撤銷上開假釋執行殘刑二年五月二十七日，二者接續執行，於八十七年四月十
    日再度縮短刑期假釋出獄交付保護管束；嗣於假釋中因違反保護管束情節重大，
    再度撤銷假釋，執行殘刑一年三月二十四日，於九十年四月六日縮短刑期執行完
    畢出獄，有臺灣高等法院被告全國前案紀錄表在卷可憑（見本院卷第五至一六頁
    ），其於有期徒刑執行完畢五年內再犯本件有期徒刑以上之罪，為累犯，應依法
    遞加重其刑。公訴意旨漏未論述被告係累犯，應予補充。爰審酌被告施用毒品除
    戕害自身健康外，併對社會秩序產生不良影響，所施用之期間非短，然犯罪後坦
    承罪行，足見尚知悔悟等一切情狀，量處如主文所示之刑。扣案之海洛因一包（
    淨重：零點一七公克），屬本案查獲之毒品，不問屬於犯人與否，應依毒品危害
    防制條例第十八條第一項前段之規定，宣告沒收銷燬。另扣案注射針筒一支，被
    告雖承認為其所有，惟否認係供施用海洛因所用，徵諸被告既已坦承施用海洛因
    犯行，如該注射針筒確實係供施用海洛因所用之物，衡情應無否認之必要，且經
    本院當庭勘驗前揭注射針筒，包裝完整未經拆封（見本院卷第四○頁），尚難認
    定該注射針筒屬被告所有供本件犯罪所用之物，爰不併予宣告沒收，附此敘明。
據上論斷，應依刑事訴訟法第二百九十九條第一項前段，毒品危害防制條例第十條第
一項、第十八條第一項前段、第二十條第三項前段，刑法第十一條前段、第五十六條
、第四十七條，判決如主文。
本案經檢察官張添興到庭執行職務。
中      華      民      國      九十一    年    十一    月    二十六    日
                                臺灣臺中地方法院刑事第四庭
                                    審判長法  官  鄭  文  祺
                                          法  官  張  靜  琪
                                          法  官  羅  智  文
右正本證明與原本無異。
如不服本判決，應於判決送達後十日內向本院提出上訴狀，上訴於臺灣高等法院臺中
分院( 須附繕本 )。
                                          書記官
中      華      民      國      九十一    年    十一    月    二十八    日
附錄論罪科刑法條
毒品危害防制條例第十條第一項
施用第一級毒品者，處六月以上五年以下有期徒刑。
